【裁判字號】    91,易,2341
【裁判日期】    920306
【裁判案由】    竊盜
【裁判全文】
臺灣桃園地方法院刑事判決                        九十一年度易字第二三四一號
    公  訴  人  臺灣桃園地方法院檢察署檢察官
    被      告  乙○○
右被告因竊盜案件經檢察官提起公訴（九十一年度偵字第二０五七一號、第二二０九
四號），本院判決如左：
    主    文
乙○○共同連續竊盜，累犯，處有期徒刑柒月。扣案鑰匙壹支，沒收。
    事    實
一、乙○○因竊盜、肅清煙毒條例、麻醉藥品管理條例及偽造文書等案件，分別經法
    院判處有期徒刑八月、三年二月、七月及三月確定，所犯上開四罪經定執行刑為
    四年六月後，於八十七年五月十八日送監執行，指揮書執行完畢日期為九十一年
    九月十日，於八十九年六月五日因縮短刑期假釋出監，假釋期間付保護管束，保
    護管束期滿日期為九十一年七月三十日，乙○○於保護管束期滿前案已執行完畢
    後猶不知悔改，與甲○○（此部分共犯竊盜犯行，業經臺灣桃園地方法院檢察署
    檢察官移送併本院九十一年度易字第四二二號審理）共同基於意圖為自己不法所
    有之犯意聯絡，於民國九十一年九月十九日下午三時許，至桃園縣蘆竹鄉○○路
    四七０號「第七艦隊電腦通訊世界」，由甲○○假藉詢問店員丁○○有關手機維
    修等問題，乙○○則乘丁○○疏於注意之際，徒手竊取丁○○所有放在櫃檯上之
    ＮＯＫＩＡ八八五０型（序號000000000000000號）之行動電話
    一支，得手後二人旋即離開該處，並於當日夜間七時許，至位於桃園市○○路四
    八三號一樓「臺灣通信通訊行」，由甲○○持該行動電話以新臺幣（下同）二千
    五百元之價格出售與該店不知情之林金龍，所得款項旋即朋花用罄；乙○○復承
    前犯意，於同年十一月九日下午五時三十分許，在桃園縣蘆竹鄉錦中村活動中心
    停車場，以所有鑰匙一支啟動丙○○所有停置於該處車牌ＩＣＢ─四０三號之重
    型機車一輛後，旋即駛離現場而竊取之；嗣於同年十二月三日下午五時三十分許
    ，乙○○騎上開竊得機車在桃園縣蘆竹鄉○○村○○○街二二八公園內等人之際
    ，為警當場查獲，並扣得其所有供上開竊取機車用之鑰匙一支。
二、案經桃園縣警察局大園分局報告臺灣桃園地方法院檢察署檢察官偵查起訴。
    理    由
一、訊據被告乙○○就如何於右揭時、地，以所有鑰匙一支開啟被害人闕玉玲所有機
    車而竊取等事實，迭於警訊及偵、審中坦承不諱，核與被害人丙○○於警訊中所
    述所有機車遭竊之時地相符，並有被害人丙○○所出具贓物領具及車輛竊盜、車
    牌失竊資料個別查詢報表─查詢車輛認可資料附卷可稽，及被告為警查獲時扣得
    其所有用以竊取該機車之鑰匙一支可資佐證（以上見九十一年度偵字第二二０九
    四卷第九至一三頁），綜上足徵被告此部分自白竊取右揭機車犯行確與事實相符
    。至上開共同竊取行動電話犯行部分，被告則矢口否認之，辯稱：伊並未下手竊
    取該手機，是甲○○偷的，甲○○偷完後，伊還有跟他說把手機拿去還云云。惟
    查：被告與甲○○右揭如何由甲○○假借詢問該店店員手機問題，而由被告趁該
    店店員疏未注意之際下手竊取置於櫃檯上之手機等情，業據共同被告甲○○於警
    訊中供稱：當天下午十五時許，伊約了乙○○一起至桃縣蘆竹新大竹路四七０號
    第七艦隊通訊行修理伊的行動電話，當時店內只有一名銷售小姐，而當伊進入店
    內就在一旁問該名小姐伊的行動電話毛病出在哪，而當時乙○○趁伊跟該名小姐
    聊天時，就順手牽羊了銷售小姐置於展示櫃旁的ＮＯＫＩＡ八八五０行動電話，
    乙○○得手後就提示伊趕緊離開了，而伊便趕緊跟乙○○離開了，乙○○行竊時
    伊有目睹等語明確（見九十一年度偵字第二０五七一號卷第三至四頁）；被害人
    丁○○就此亦於本院調查中證稱：（進去店裡後是）甲○○跟伊說一些手機有很
    多問題及易付卡等等之類的問題，伊是跟甲○○面對面交談，而且從被告跟甲○○一進門來，伊跟老闆都一直面對面地跟甲○○在談，被告則是自己在店裡面看
    東西並沒有跟伊等交談˙˙˙被告他們離開之後約一分鐘伊就發現手機不見等語
    （見本院九十二年一月十三日訊問筆錄）。而被告與甲○○竊得該手機後，旋即
    由甲○○持之出售予「臺灣通信通訊行」之林金龍，得款二千五百元旋即朋花用
    罄乙節，亦據共同被告甲○○於警訊中供承：該行動電話是乙○○和伊一起到桃
    市○○路臺灣電信通訊行，由乙○○叫伊拿進去賣的，該手機賣得二千五百元，
    而所得之贓款當天伊等二人就一起逛街唱歌喝酒花完了等語；證人林金龍於警訊
    及偵查中亦證稱：當天確係甲○○持上開行動電話至伊店內，伊以二千五百元價
    格向其購買等語，並有甲○○所出具之讓渡書在卷可按（以上見九十一年度偵字
    第二０五七一號卷第一四、一八及四三頁）。被告雖以前詞否認共犯此部分竊盜
    犯行，惟查，依證人丁○○上開所述，當時確係甲○○與其面對面交談有關手機
    問題之事，且其更於本院調查中證稱：（跟甲○○交談時有無看到甲○○偷你的
    手機？）沒有，因為伊當時手機放置的位置距離他約有一到兩公尺的距離˙˙˙
    甲○○一直站在伊面前沒有離開過，伊等交談的時間約三到五分鐘不是很長等語
    ；更足徵共同被告甲○○前開警訊中自白本件確係被告趁其與被害人丁○○交談
    之際下手行竊該行動電話一事，確與事實相符；是共同被告甲○○嗣後於本院調
    查中翻異前開警訊自白，改稱：當時是伊趁被害人不注意下手行竊，被告並不知
    情云云（見本院九十二年一月二十日訊問筆錄），要屬事後維護被告之詞，自難
    據為有利於被告之認定。綜上所述，被告右揭竊盜犯行已經證明，應依法論科。
二、核被告上開所為，均係犯刑法第三百二十條第一項竊盜罪。其右揭竊取行動電話
    犯行部分，與甲○○間具有犯意聯絡及行為分擔，為共同正犯。被告先後二次竊
    盜犯行，時間緊接，所犯係構成要件相同之罪，顯係基於概括犯意為之，應依連
    續犯規定論以情節較重之與甲○○共同竊盜一罪，並依法加重其刑。又被告前因
    竊盜、肅清煙毒條例、麻醉藥品管理條例及偽造文書等案件，經法院判處有期徒
    刑八月、三年二月、七月及三月確定後，所犯上開四罪經定執行刑為四年六月，
    於八十七年五月十八日送監執行，指揮書執行完畢日期為九十一年九月十日，於
    八十九年六月五日因縮短刑期假釋出監，假釋期間付保護管束，保護管束期滿日
    期為九十一年七月三十日，此有臺灣高等法院被告全國前案紀錄表、臺灣桃園地
    方法院檢察署刑案資料查註紀錄表及法務部在監在押資料表等在卷可按，其於上
    開所餘刑期期滿未經撤銷假釋而執行完畢後，五年內再犯本件有期徒刑以上之罪
    ，為累犯，應依法遞加重其刑。爰審酌被告右揭犯罪手段、對被害人所造成損害
    及犯後尚知坦承部分犯行等一切情狀，量處如主文所示之刑，以示懲儆。扣案之
    鑰匙一支，為被告所有且係供右揭竊取機車犯行所用之物，業據其陳明在卷，應
    依刑法第三十八第一項第二款宣告沒收。
據上論斷，應依刑事訴訟法第二百九十九條第一項前段，刑法第二十八條、第五十六
條、第三百二十條第一項、第四十七條、第三十八條第一項第二款，罰金罰鍰提高標
準條例第一條前段，判決如主文。
本案經檢察官張啟聰到庭執行職務。
中      華      民      國    九十二    年      三      月      六      日
                                      臺灣桃園地方法院刑事第五庭
                                          審判長法  官  江  振  義
                                                法  官  陳  彥  宏
                                                法  官  許  泰  誠
右正本證明與原本無異。
如不服本判決，應於判決送達後十日內，向本院提出上訴狀。
                                                書記官  蕭  琪  男
中      華      民      國    九十二    年      三      月      十二    日
附論罪科刑依據之法條：
中華民國刑法第三百二十條
 (普通竊盜罪、竊佔罪)
意圖為自己或第三人不法之所有，而竊取他人之動產者，為竊盜罪，處五
年以下有期徒刑、拘役或五百元以下罰金。
意圖為自己或第三人不法之利益，而竊佔他人之不動產者，依前項之規定
處斷。
前二項之未遂犯罰之。


司法院資訊處製作；財團法人民間司法改革基金會備份。
